臺灣板橋地方法院刑事判決　　　　　　　　　　　　九十二年度訴字第一六五三號
　　公　訴　人　臺灣板橋地方法院檢察署檢察官
　　被　　　告　甲○○
　　指定辯護人　乙○公設辯護人黃青慧
右列被告因違反毒品危害防制條例案件，經檢察官提起公訴（九十一年度偵字第一二
五七五號），乙○判決如左：
    主      文
甲○○連續非法販賣化學合成麻醉藥品，累犯，處有期徒刑陸年。
扣案安非他命陸拾包（驗餘淨重陸零陸點參伍公克）、分裝袋參佰陸拾陸個、電子秤
壹個、及0000000000號行動電話壹支均沒收。
    事      實
一、甲○○曾因違反麻醉藥品管理條例案件，於民國八十五年間經臺灣基隆地方法院
    判處有期徒刑八月，並據臺灣高等法院判決上訴駁回確定，於八十六年九月二十
    四日執行完畢，未知悛悔，明知安非他命業經行政院衛生署公告屬於麻醉藥品管
    理條例第二條第四款所規定之化學合成麻醉藥品，不得非法持有、吸用、販賣，
    猶基於意圖營利之概括犯意，於八十七年四月二十二日前某日，在不詳處所，以
    每半公斤安非他命新臺幣（下同）三十五萬元之代價，向綽號「長安」之成年男
    子（真實姓名待查）販入總毛重逾六二九點八一公克（確實數量不詳）之安非他
    命後，承前概括犯意，於八十七年四月二十二日凌晨二時許，經戊○○為丁○○
    撥打甲○○所有0000000000號行動電話洽商，允以五萬元代價賣出安
    非他命一台兩（實際數量為毛重三十六點二公克）予丁○○，戊○○旋囑丙○○
    赴臺北縣三峽鎮○○路四四九號七樓甲○○租住處之地下停車場領取安非他命攜
    回基隆市○○○路一一四號三樓戊○○住處，由戊○○交予丁○○，丁○○於八
    十七年四月二十二日三時許取得安非他命後，偕丙○○、戊○○甫步出前開戊○○住處，即在樓梯間為警查獲，經丙○○、戊○○供出上情後，戊○○依據警察
    授意，撥打前開行動電話佯向甲○○以十八萬元價格購買安非他命三台兩，邀甲○○於八十七年四月二十二日六時許，在國道三號高速公路三峽交流道附近會面
    洽商，甲○○受誘至前開租住處地下停車場欲駕車前往交流道會合，探查戊○○
    是否攜帶價金，有無交易之真意時，為丙○○帶往停車場守候之警察查獲，並在
    臺北縣三峽鎮○○路四四九號七樓七之一、七之二、七之三等甲○○承租之套房
    內，扣得甲○○販入之安非他命六十包（總毛重六二九點八一公克，驗餘淨重六
    ○六點三五公克，起訴書誤載為五百四十八公克，應予更正）、預備供販賣所用
    分裝袋三百六十六個、販賣工具電子秤一個、及前開0000000000號行
    動電話一支等物。
二、案經臺北縣政府警察局中和分局報請臺灣板橋地方法院檢察署檢察官偵查起訴。
    理      由
一、認定犯罪事實所憑證據及理由：
（一）被告甲○○於警、偵訊中之供述，均出於其自由意志，且對證人戊○○、丙○○、丁○○等警、偵訊中之供證之證據能力不爭執，此據被告陳明（見乙○九
      十二年十月九日準備程序筆錄），指定辯護人雖認證人戊○○於警訊中之供述
      為傳聞證據，應予排除，惟證人戊○○於審判中到庭作證所述，與其於警、偵
      訊中供述內容不一致（詳後述），而戊○○於警、偵訊中之供述乃於甫遭查獲
      之當日自白其代丁○○洽購安非他命以利非法吸用，及供證於警授意下續向被
      告洽購安非他命，與被告前開任意性無瑕疵之供述無何不合，具有較可信之特
      別情況，並為證明被告本件犯罪事實存否所必要，依刑事訴訟法第一百五十九
      條之二、第一百五十九條之一第二項等規定，應得為證據，毋庸排除之。又證
      人丙○○、丁○○於審判中均經合法傳喚，無正當理由不到庭，渠二人於警訊
      及偵查中供述之證據適格既為被告所不爭執，又無前後不一之瑕疵可指，無何
      不可信之情況存在，且亦為證明被告本件犯罪事實存否所必要者，依刑事訴訟
      法第一百五十九條之一第二項、一百五十九條之三第三款、第一百五十九條之
      五等規定，皆得為證據，合先陳明。
（二）右揭被告販入安非他命，及於八十七年四月二十二日凌晨接獲戊○○洽詢以十
      八萬元價格購買三台兩安非他命之電話後尚未著手實施交易，即為警查獲等事
      實，迭據被告甲○○於警訊及檢察官訊問時坦承不諱（見八十七年度偵字第八
      五八九號偵查卷影本第十九頁至第二十一頁、第三十九頁反面至第四十頁反面
      ），經核與證人戊○○於警訊及偵查中供證稱伊友人丁○○叫伊幫其購買安非
      他命，伊乃以0000000000號行動電話打給甲○○之0000000
      000號行動電話洽詢，再由丙○○送到伊住所交給丁○○安非他命毛重三十
      六點二公克，其價錢為五萬元，交易完成後，伊及李美金、丙○○等於八十七
      年四月二十二日在基隆市○○○路一一四號樓梯間為警查獲，並自伊身上起出
      丁○○購買安非他命所交付之五萬元，嗣伊向警方交待上手，於凌晨四時許聯
      絡上甲○○，向其購買三台兩安非他命，價錢為十八萬元，甲○○並要伊到三
      峽復興路交流道口會面，因丙○○知道甲○○承租房屋停車位之位置，便帶同
      警方至該處埋伏，當場於停車場查獲甲○○等語（見八十七年度偵字第八五八
      九號偵查卷影本第十頁至第十二頁、第三十七頁反面至第三十九頁反面），及
      證人丙○○於警、偵訊中一致供證伊於八十七年四月二十二日凌晨，係應戊○○之召請，搭車至三峽找甲○○拿回一台兩安非他命賣給丁○○，嗣因與戊○○在基隆市○○○路一一四號樓梯口為警查獲，遂帶同警方至三峽復興路四四
      九號七樓追查甲○○等語（見八十七年度偵字第八五八九號偵查卷影本第十三
      頁反面至第十四頁反面、第三十八頁反面），以及證人李美金於警、偵訊中所
      供伊於八十七年四月二十二日凌晨二時許從中和市南勢角搭計程車前往基隆市
      ○○○路一一四號三樓戊○○住處，請戊○○代為洽購安非他命，當伊到達戊○○住處，戊○○便打電話給丙○○，於電話中戊○○向丙○○表示要一台兩
      安非他命，俟丙○○攜回一台兩安非他命交戊○○，伊即付五萬元予戊○○，
      戊○○亦將安非他命交給伊，當伊被警察查獲時，伊將安非他命拿出來交給警
      察，經警察磅秤為毛重三十六點二公克等語（見八十七年度偵字第八五八九號
      偵查卷影本第十六頁反面、第三十六頁至第三十六頁反面），暨證人即臺北縣
      政府警察局中和分局刑事組小隊長李明華結證稱八十七年四月二十二日凌晨三
      時許，在基隆市○○○路一一四號樓梯間埋伏，查獲丁○○經戊○○購得一兩
      安非他命，戊○○和丙○○從三樓下來，在戊○○身上查獲五萬元，就是丁○○買安非他命一兩的錢，戊○○和丙○○說要提供上游毒販，向甲○○洽購安
      非他命，因而誘出甲○○等語（見九十一年度偵字第一二五七五號偵查卷第五
      十八頁及第五十八頁反面），咸無不合，且有安非他命六十包、販賣工具分裝
      袋三百六十六個、電子秤一個、及前開0000000000號行動電話一支
      等物扣案可資佐證，足證被告前開自白與事實相符，並徵丁○○於八十七年四
      月二十二日凌晨透過戊○○以五萬元價格購得之一台兩安非他命（實際毛重三
      十六點二公克），亦係被告甲○○所賣出者無疑。
（三）扣案安非他命六十包經鑑驗結果，確屬安非他命無訛，總毛重六二九點八一公
      克，共取一點五○公克化驗，驗餘淨重六○六點三五公克，有內政部警政署刑
      事警察局八十七年四月三十日刑鑑字第二九四四六號鑑驗通知書存卷可稽。
（四）被告坦言其係以半公斤三十五萬元價格，購入安非他命以供販賣（見八十七年
      度偵字第八五八九號偵查卷影本第四十頁反面），按一公斤約合二十六點六六
      六六台兩，半公斤應約合十三點三三三三台兩，每台兩約合三十七點五公克，
      被告購入半公斤安非他命之價格既為三十五萬元，折算每台兩之購入成本應在
      二萬六千二百五十元左右，其以每台兩五萬元價格賣出，賤買貴賣牟利之情甚
      明，參以在被告租住處扣得之安非他命數量高達六十包，顯然超過自己吸用所
      需，對照被告前揭購入安非他命以供販賣之自白，及已賣出一台兩安非他命予
      丁○○之事實，堪認扣案六十包安非他命應為被告販入後尚未出賣之物品，並
      徵表被告販入安非他命之確實數量雖屬不詳，但逾扣案六十包安非他命之總毛
      重六二九點八一公克，應毋庸疑，其有營利之意圖及行為，至為灼然。
二、對於被告辯解，乙○之判斷：
（一）被告於審理時辯稱：伊無何販賣安非他命行為，扣案安非他命、分裝袋、電子
      秤等物品，均為年約三、四十歲之成年男性友人「長安」所有而寄放在伊租住
      處月餘者，伊不知「長安」真實姓名，亦不詳其住處，於八十七年四月二十二
      日雖曾接獲戊○○欲以十八萬元購買三台兩安非他命之電話，但伊答稱伊那裡
      的安非他命是別人的，戊○○就把電話掛了，嗣伊欲駕車外出吃早餐，即遭警
      逮捕云云；然查安非他命為違禁品，政府查緝甚嚴，購買不易，價格亦屬不菲
      ，被告不避風險，受寄藏放數量高達六十包之安非他命，其與綽號「長安」者
      間應有相當之親誼，或交情甚篤，關係密切，詎被告竟不知其姓名，亦不詳其
      住處，並稱係因經人介紹，向其購買安非他命而認識（見乙○九十二年十二月
      二十二日審判筆錄），顯見兩人間若有交情，亦屬泛泛，彼此間豈有甘冒不韙
      ，將非戔戔之數可比之六十包安非他命恣意寄放或受寄之理﹖又被告果真受寄
      藏放安非他命，為免賈禍，隱匿其情，猶有不及，何以戊○○遇丁○○委其洽
      購安非他命，及戊○○於為警查獲後供出來源，均指向被告，且有丙○○帶領
      警察至被告租住處地下停車場查獲受購買安非他命之誘引而出門之被告，並起
      出安非他命多達六十包之情形﹖凡此均顯示被告所辯，非但與事理有違，而且
      與事實扞格，無非推諉卸責之詞，不足採信。
（二）證人戊○○於審理中固結證陳述丁○○於八十七年四月二十二日凌晨至伊住處
      經人向被告洽購取得安非他命，及嗣後與丙○○供出被告而查獲之，惟否認曾
      向被告洽購安非他命，改稱係丙○○代丁○○以電話向被告洽購安非他命，丁○○亦未將購買安非他命之五萬元交給伊，伊身上被起出之四、五萬元現金，
      是伊家裡的錢云云（見乙○九十二年十一月十七日審判筆錄），其該部分陳述
      顯與其自己於警、偵訊中之陳述不一致，且與丙○○、丁○○等前開經論證屬
      實之供述及證人李明華前揭證言齟齬，要與事實不符而無可憑信；此外證人李
      明華結證所述內容，關於查獲戊○○、丙○○後，授意渠等與被告洽談購買安
      非他命之價格部分，稱沿路丙○○用行動電話和甲○○聯絡說要買安非他命，
      三至五兩，價錢一兩五萬元云云，雖與被告及戊○○等前開互核相符之警、偵
      訊中供述之價格、數量略有差異，惟查證人李明華係於九十二年四月二十九日
      作證（見九十一年度偵字卷第一二五七五號偵查卷第五十七頁），距八十七年
      四月二十二日已逾五年，對於細節之記憶，難免模糊，其就依序查獲丁○○、
      戊○○、丙○○、甲○○之主要經過情形，既證陳明確，且經論證無誤，其證
      言中之前引差異，無非細節之出入，應無礙於其餘證言之真實，從而亦無從以
      證人戊○○、李明華等供述中之前揭瑕疵，資為有利於被告事實認定之論據。
三、論罪科刑之理由：
（一）按安非他命業經行政院衛生署於七十九年十月九日以衛署藥字第九０四一四二
      號公告列入麻醉藥品管理條例第二條第四款所定之「化學合成類麻醉藥品」管
      理並禁止於醫療上使用，同年月十一日生效，依同條例第十三條規定，不得非
      法持有、吸用、販賣。又本件被告甲○○行為後，毒品危害防制條例已於八十
      七年五月二十日修正公布，八十七年五月二十二日生效，又於九十二年七月九
      日修正公布，九十三年一月九日生效，安非他命已列入該條例第二條第二項第
      二款之第二級毒品，惟該條例第四條第二項有關販賣第二級毒品之法定刑最高
      度為七年以上有期徒刑，較高於被告行為時之麻醉藥品管理條例第十三條之一
      第二項第一款之五年以上有期徒刑，依刑法第二條第一項但書之規定，比較新
      、舊法，自以舊法即麻醉藥品管理條例第十三條之一第二項第一款之規定有利
      於被告，而應適用舊法即麻醉藥品管理條例第十三條之一第二項第一款之規定
      。核被告甲○○所為，係犯麻醉藥品管理條例第十三條之一第二項第一款非法
      販賣麻醉藥品罪。
（二）被告先後二次犯行間，時間緊接，所犯構成要件相同，顯係基於概括犯意反覆
      實施，為連續犯，應依刑法第五十六條規定，論以一罪並加重其刑。被告非法
      持有安非他命之低度行為，為非法販賣安非他命之高度行為所吸收，不另論罪
      。公訴人認被告被查獲前擬以十八萬元價格賣出三台兩安非他命予戊○○之行
      為，尚涉麻醉藥品管理條例第十三條之一第三項、第二項第一款非法販賣麻醉
      藥品未遂罪嫌，固非無見；第按未遂犯之成立，以行為人具備實現構成要件事
      實之決意，而著手實行，但未完全實現構成要件為必要，倘其行為尚在陰謀或
      預備之階段，即難構成未遂罪名；經查：被告於接受警訊時，即稱伊準備要販
      賣安非他命，與戊○○約在北二高三峽交流道，當伊要去停車場開車準備要至
      該交流道看對方有無攜帶現金，尚未賣出，便為警查獲等語（見八十七年度偵
      字第八五八九號偵查卷影本第二十頁、第二十一頁），而遍閱卷內證人戊○○
      、丙○○歷次供述內容，亦未見被告承諾以十八萬元賣出三台兩安非他命之情
      節，而被告於停車場為警查獲時，在其身上又未起出安非他命扣案，俱證其於
      警訊中供稱伊駕車赴交流道，係為查看對方有無攜帶現金等語無訛，及證人李
      明華關於被告與戊○○約定在交流道交付安非他命之證言（見九十一年度偵字
      第一二五七五號偵查卷第五十八頁反面）有誤，綜上事證，僅足徵表被告因聞
      戊○○表達以十八萬元購買安非他命三台兩之意願，而與實無交易真意之戊○○間有所洽商，並為探查戊○○有無交易之忱，欲前往交流道與之會面，殊難
      遽認被告已有賣出安非他命三台兩之決意，而著手實施賣出安非他命之行為無
      誤，自無從以非法販賣麻醉藥品未遂罪名相繩；茲以公訴人認被告所涉非法販
      賣麻醉藥品未遂罪嫌與前開已成立罪名間，有連續犯之裁判上一罪關係，即不
      另為無罪之諭知。
（三）被告曾因違反麻醉藥品管理條例案件，於八十五年間經臺灣基隆地方法院判處
      有期徒刑八月，並據臺灣高等法院判決上訴駁回確定，於八十六年九月二十四
      日執行完畢，有臺灣高等法院被告全國前案紀錄表在卷可憑，其於五年之內再
      犯上開有期徒刑以上之罪，為累犯，應依刑法第四十七條規定遞予加重其刑。
（四）爰審酌被告甫因違反麻醉藥品管理條例案件，於八十六年九月二十四日執行完
      畢，對於安非他命不得非法持有、吸用、販賣等禁止規範，應有明確而強烈之
      認識，竟囿於私利及貪念，罔顧法令禁制及國民健康，連續非法販賣安非他命
      牟利，惡性匪淺，應予非難，兼衡其品行、所用手段、所生危害、及犯罪後態
      度等一切情狀，量處如主文所示之刑，資為懲儆。
（五）扣案安非他命六十包（驗餘淨重六○六點三五公克）為違禁物，除鑑驗費失部
      分毋庸沒收外，應依刑法第三十八條第一項第一款規定併予宣告沒收。扣案分
      裝袋三百六十六個、電子秤一個、及0000000000號行動電話一支等
      均為被告所有，已據被告、證人戊○○、丙○○等於警、偵訊時一致供明（見
      八十七年度偵字第八五八九號偵查卷影本第十四頁反面、第二十頁、第二十頁
      反面、第三十頁反面），且依被告販入安非他命後經由戊○○撥打扣案行動電
      話聯絡，而售出其中一台兩予丁○○情節觀之，電子秤一個、及000000
      0000號行動電話一支皆為供販賣安非他命所用之物，分裝袋三百六十六個
      尚未承裝販入之安非他命，當屬預備供販賣所用之物，均應依刑法第三十八條
      第一項第二款規定，悉數宣告沒收。至被告為警查獲時，尚有現金十六萬四千
      元扣案，檢察官雖於起訴書內請求沒收之，惟被告堅決否認為販賣安非他命所
      得，檢察官又未舉證證明被告因何販賣行為而取得該筆現金，自無從以該現金
      作為不利於被告事實認定之依據，遑及認定該現金為犯罪所得之物，是未為沒
      收之諭知，附此敘明。
據上論結，應依刑事訴訟法第二百九十九條第一項前段，麻醉藥品管理條例第十三條
之一第二項第一款，刑法第十一條前段、第二條第一項但書、第五十六條、第四十七
條、第三十八條第一項第一款、第二款，判決如主文。
本案經檢察官游鉦添到庭執行職務。
中      華      民      國    九十三    年      一      月      九      日
                              臺灣板橋地方法院刑事第九庭
                                          審判長法  官  蔡 新 毅
                                                法  官  黎 錦 福
                                                法  官  林 海 祥
右正本證明與原本無異。
如不服本判決應於送達後十日內向乙○提出上訴狀。
                                                書記官  謝 麗 秋
中      華      民      國    九十三    年      一      月      九      日
※附錄本案論罪科刑主要法條全文※
麻醉藥品管理條例第十三條之一第二項第一款：
違反前條之規定，其屬於第二條第一款至第三款之麻醉藥品者，應分別依法處罰。
違反前條之規定，其屬於第二條第四款之麻醉藥品者，依左列規定處罰：
一、非法輸入、製造、運輸、販賣者，處五年以上有期徒刑，得併科五萬元以下罰金
    。
二、意圖販賣而非法持有者，處三年以上十年以下有期徒刑，得併科三萬元以下罰金
    。
三、意圖營利而非法為人施打者，處五年以下有期徒刑，得併科二萬元以下罰金。
四、非法施打、吸用者，處三年以下有期徒刑、拘役或一萬元以下罰金。
五、非法持有者，處二年以下有期徒刑、拘役或五千元以下罰金。
前項第一款之未遂犯罰之。
犯第二項第四款之罪有癮者，應由審判機關先行指定相當處所勒戒。經勒戒斷癮後再
犯者，加重本刑至三分之二。
